臺灣桃園地方法院民事簡易判決
111年度桃簡字第614號
原      告  A女（真實姓名、年籍詳卷）
訴訟代理人  張家豪律師
被      告  B男（真實姓名、年籍詳卷）
訴訟代理人  黃一鳴律師
            蔡孟遑律師
上列當事人間請求損害賠償事件，本院於民國111年10月27日言
詞辯論終結，判決如下：
    主      文
原告之訴駁回。
訴訟費用由原告負擔。
    事實及理由
一、原告主張：兩造前於民國109年3月至4月間認識，其後被告
    先向原告佯稱：前已離婚，育有1子，現無交往對象云云，
    復於109年5月20日向原告表白，並佯稱：希望以結婚為前提
    與原告交往云云，致原告誤信被告並無其他交往對象且欲與
    原告結婚，始於同日同意與被告交往，於兩造交往期間，被
    告復向原告佯稱：婚後計劃將出售大陸地區之房屋而在臺購
    屋與原告同居云云，以此接續取信原告，原告因而陷於錯誤
    與被告於附表所示之時間及109年5月24日、109年5月26日、
    110年2月間某日、110年3月24日為性行為，且原告為婚後兩
    造能共同支付房貸，復於110年3月間報名國際時尚紋繡課程
    （下稱系爭紋繡課程）因而需支付總計新臺幣（下同）120,
    000元之報名費。嗣因被告於110年6月23日要求原告須隱瞞
    兩造交往之情，原告始知被告係於故意隱匿另有交往對象之
    情形下，以上開背於善良風俗之詐術使原告誤信而與被告為
    性行為，因而侵害原告之貞操權、性自主決定權及意思表示
    自由等人格法益，致原告因此罹患伴隨有混合焦慮及憂鬱情
    緒之適應障礙症，而受有精神上極大痛苦之損害，為此請求
    被告應賠償慰撫金200,000元。另原告知悉遭被告詐欺後，
    憤而要求被告需代為支付前揭系爭紋繡課程之報名費用120,
    000元，被告則承諾代原告清償（下稱系爭契約），然被告
    僅於110年8月14日轉帳10,000元、於110年10月3日存入現金
    50,000元至原告所申辦之中國信託商業銀行帳號000-000000
    000000號之帳戶（下稱系爭帳戶）內，迄今尚積欠60,000元
    ，爰依侵權行為、系爭契約之法律關係提起本件訴訟等語。
    並聲明：被告應給付原告260,000元，及自起訴狀繕本送達
    翌日起至清償日止，按年息5%計算之利息。
二、被告抗辯：兩造於109年5月20日至109年10月間交往，並於1
    09年5月24日、109年5月26日各發生性行為1次，然被告當時
    未婚且無其他女友，兩造於109年10月底分手後，被告始與
    現任女友交往，兩造雖於被告與現任女友交往期間之110年2
    月間某日、110年3月24日各為性行為1次，然兩造當時並未
    交往，自無以結婚為前提之交往關係，從而兩造為上開性行
    為時，被告既無故意隱匿有與他人交往之情而係兩造合意所
    為，被告即無以詐術或故意背於善良風俗之方法侵害原告之
    貞操權、性自主決定權或意思表示自由之情。至系爭紋繡課
    程部分，被告僅係基於兩造間之情誼之好意施惠關係願協助
    原告因而匯款及交付現金予原告合計60,000元，並無承擔債
    務之法效意思等語。並聲明：㈠原告之訴駁回。㈡如受不利之
    判決，願供擔保，請准宣告免為假執行。
三、原告主張兩造於109年5月20日交往，且兩造於109年5月24日
    、109年5月26日、110年2月間某日、110年3月24日有各為性
    行為1次，原告於110年3月間報名系爭紋繡課程因而需支付1
    20,000元之報名費，被告為此有於110年8月14日轉帳10,000
    元、於110年10月3日存入現金50,000元至系爭帳戶內供原告
    用以支付系爭紋繡課程之報名費等情，業據其提出系爭帳戶
    存摺封面及內頁交易明細、系爭紋繡課程收據、兩造間通訊
    軟體Line、Messenger訊息紀錄為證（本院卷39-43、69頁、
    80頁反），且為被告所不爭執（本院卷58頁反、96、102頁
    、105頁反、106頁反、120頁），堪信為真實。
四、本院之判斷：
　㈠請求慰撫金部分
　　按因故意或過失，不法侵害他人之權利者，負損害賠償責任
    。故意以背於善良風俗之方法，加損害於他人者亦同；不法
    侵害他人之身體、健康、名譽、自由、信用、隱私、貞操，
    或不法侵害其他人格法益而情節重大者，被害人雖非財產上
    之損害，亦得請求賠償相當之金額，民法第184條第1項、第
    195條第1項前段分別定有明文。民法第195條第1項前段所稱
    「貞操」權，依憲法上基本權利之保障旨在維護人性尊嚴、
    個人主體性及人格發展的完整，復參酌消除對婦女一切形式
    歧視公約施行法第2條之規定及消除對婦女一切形式歧視公
    約所重申男女權利平等之內涵，當係指個人享有免於成為他
    人性客體之自由，可依其意願自主決定「是否」、「何時」
    、「如何」及與「何人」為性行為之權利，即所謂「性自主
    決定權」。次按當事人主張有利於己之事實者，就其事實有
    舉證之責任，為民事訴訟法第277條前段所明定。則主張侵
    權行為損害賠償請求權之當事人，自應就行為人有加害行為
    、侵害權利或其他人格法益之事實負舉證責任。經查：
　⒈原告固主張兩造於109年5月20日交往後，雖於109年5月24日
    、109年5月26日、110年2月間某日、110年3月24日有各為性
    行為1次，然於110年6月23日兩造持續交往期間，原告始因
    被告要求原告須隱瞞兩造交往之情而知被告係故意隱匿另有
    交往對象之情形下與原告交往進而於上開時間為性行為乙節
    ，惟依原告所提出兩造間110年4月25日之通訊軟體LINE訊息
    紀錄（本院卷81頁反），原告傳送訊息：「我們現在是什麼
    關係壓？」，被告則覆以：「前男女朋友」、「我們彼此觀
    察一段時間」、「順其自然」，原告再傳送訊息：「你要觀
    察什麼？」、「你知道模擬兩可的個性...又沒有決定在一
    起 發生那樣的關係對女生是一種傷害耶...」，被告則覆以
    ：「因為復合就代表將走上結婚 我必須想清楚 要很慎重」
    等語，足見兩造於斯時已分手而未繼續交往，則依原告所提
    被告於110年12月24日以通訊軟體LINE傳送訊息予原告：「
    很抱歉辜負妳的信任和感情，每個放空的時候，我總是很深
    刻反省我自己，對妳以及對我女友的傷害。我是個渣男，是
    個道德有缺陷的人。對妳和我女友，我真的內心深感抱歉。
    在一次深刻的對話中，我女友當面不斷逼問過我為何會出軌
    於妳……」等語（本院卷46頁），亦僅能證明兩造分手後，被
    告另有交往對象，復再與原告交往之情，尚難以此遽認兩造
    於109年5月20日交往後至分手時止，被告另有交往對象並有
    對原告隱匿之情形，則兩造雖於交往後之109年5月24日、10
    9年5月26日、110年2月間某日、110年3月24日間發生性行為
    ，然原告既無提出其他證據證明被告於該段期間另有交往對
    象，自難認被告有何原告所主張故意隱匿另有交往對象之情
    形下，使原告誤信被告並無其他交往對象且欲與原告結婚，
    進而與被告在上開時間為性行為之加害行為，則依上開規定
    及說明，兩造均為成年人，在交往期間合意為性行為，自難
    認被告有何侵害原告性自主決定權之加害行為，從而原告就
    此部分主張依民法第184條第1項、第195條第1項前段請求非
    財產上之損害賠償，即屬無據。
　⒉原告另主張兩造於109年5月20日交往後，亦於附表所示之時
    間為性行為，然於110年6月23日兩造持續交往期間，原告始
    因被告要求原告須隱瞞兩造交往之情而知被告係故意隱匿另
    有交往對象之情形下與原告交往進而於上開時間為性行為乙
    節，惟原告僅提出如附表所示兩造間通訊軟體LINE訊息紀錄
    、照片或原告自行出具之文字紀錄等證據，觀諸兩造間通訊
    軟體LINE訊息紀錄、照片之內容均難認兩造於附表所示之時
    間有為性行為，亦難以原告自行出具之文字紀錄遽認兩造於
    附表所示之時間有為性行為，則原告復未提出其他證據證明
    兩造有於附表所示之時間為性行為，故原告就此部分主張依
    民法第184條第1項、第195條第1項前段請求非財產上之損害
    賠償，亦屬無據。
　㈡依系爭契約請求部分
　　依原告所提兩造間110年8月13日、14日之通訊軟體LINE訊息
    紀錄、通訊軟體Messenger訊息紀錄（本院卷39-40頁），於
    110年8月13日，原告傳送訊息：「我要繳信用卡了，請問什
    麼時候能收到你的匯款？」等語，並傳送系爭帳戶存摺封面
    圖片，被告覆以：「哪家銀行」，原告傳送訊息：「822中
    國信託」等語，於110年8月14日，被告則傳送已轉帳10,000
    元予原告之圖片，於110年8月20日，被告傳送訊息：「妳有
    辦法跟老師商量延後還款的時間嗎？」、「因為我的款項在
    九月底才會比較方便」、「我想盡可能幫忙妳 可能請妳跟
    老師也談看」、「妳再跟我說一下」、「我知道妳現在很辛
    苦」等語，僅足以證明被告轉帳10,000元、於110年10月3日
    存入現金50,000元至系爭帳戶內供原告用以支付系爭紋繡課
    程之報名費60,000元，兩造間之訊息既未提及系爭紋繡課程
    之報名費全額120,000元，被告亦未表示願意代為清償系爭
    紋繡課程之全額報名費，從而實難僅以被告有於110年8月14
    日轉帳10,000元、於110年10月3日存入現金50,000元至系爭
    帳戶內供原告用以支付系爭紋繡課程之報名費60,000元之情
    及上開訊息紀錄遽認兩造有成立系爭契約，被告負有代原告
    清償系爭紋繡課程報名費120,000元之義務，故原告依系爭
    契約請求被告應給付尚積欠未代為清償之報名費60,000元，
    並無理由。
五、綜上所述，原告依侵權行為、系爭契約之法律關係，請求被
    告給付原告260,000元，及自起訴狀繕本送達翌日起至清償
    日止，按年息5%計算之利息，為無理由，應予駁回。
六、本件事證已臻明確，兩造其餘攻擊防禦方法及所提證據，經
    本院審酌後，認與判決之結果不生影響，爰不逐一論述，附
    此敘明。
七、訴訟費用負擔之依據：民事訴訟法第78條。　　　　　　
中　　華　　民　　國　　111 　年　　11　　月　　11　　日
                  桃園簡易庭  法  官  陳柏嘉
以上為正本係照原本作成。
如不服本判決，應於送達後20日內，向本院提出上訴狀並表明上
訴理由，如於本判決宣示後送達前提起上訴者，應於判決送達後
20日內補提上訴理由書（須附繕本）。
如委任律師提起上訴者，應一併繳納上訴審裁判費。   
中　　華　　民　　國　　111 　年　　11　　月　　11　　日
                              書記官  石曉芸
附表：
編號 原告主張兩造發生性行為之時間 證據 證據出處 1. 109年5月21日 通訊軟體LINE訊息紀錄 本院卷69頁正 2. 109年5月30日、31日 通訊軟體LINE訊息紀錄 本院卷70頁正 3. 109年6月1日 文字紀錄 本院卷70頁正 4. 109年6月7日、8日 通訊軟體LINE訊息紀錄 本院卷70頁反 5. 109年6月13日、20日 通訊軟體LINE訊息紀錄 本院卷71頁正 6. 109年6月24日、26日 文字紀錄 本院卷71頁反 7. 109年7月1日、3日、4日 通訊軟體LINE訊息紀錄 本院卷72頁正 8. 109年7月7日、11日 通訊軟體LINE訊息紀錄 本院卷72頁反 9. 109年7月16日、20日、22日 通訊軟體LINE訊息紀錄 本院卷73頁正 10. 109年7月25日 通訊軟體LINE訊息紀錄 本院卷73頁反 11. 109年8月16日、22日 通訊軟體LINE訊息紀錄 本院卷73頁反 12. 109年8月28日 通訊軟體LINE訊息紀錄 本院卷74頁正 13. 109年9月8日 通訊軟體LINE訊息紀錄 本院卷74頁正 14. 109年9月10日、18日、20日 通訊軟體LINE訊息紀錄 本院卷74頁反 15. 109年9月24日、26日 通訊軟體LINE訊息紀錄 本院卷75頁正 16. 109年9月30日 通訊軟體LINE訊息紀錄 本院卷75頁反 17. 109年10月4日、7日 通訊軟體LINE訊息紀錄 本院卷76頁正 18. 109年10月11日、15日 通訊軟體LINE訊息紀錄 本院卷76頁反 19. 109年10月21日、24日 通訊軟體LINE訊息紀錄 本院卷77頁正 20. 109年10月26日 通訊軟體LINE訊息紀錄 本院卷77頁反 21. 109年11月1日 通訊軟體LINE訊息紀錄 本院卷77頁反 22. 109年11月5日 通訊軟體LINE訊息紀錄 本院卷78頁正 23. 109年11月8日 照片 本院卷78頁正 24. 109年11月12日、15日 通訊軟體LINE訊息紀錄 本院卷78頁反 25. 109年11月16日、20日 通訊軟體LINE訊息紀錄 本院卷79頁正 26. 109年11月21日 文字紀錄 本院卷79頁正 27. 109年12月3日、4日 通訊軟體LINE訊息紀錄 本院卷79頁反 28. 110年1月16日 照片 本院卷79頁反 29. 110年1月17日 通訊軟體LINE訊息紀錄 本院卷80頁正 30. 110年3月29日 通訊軟體LINE訊息紀錄 本院卷80頁反 31. 110年4月24日、29日 通訊軟體LINE訊息紀錄 本院卷81頁反 32. 110年5月14日、19日 通訊軟體LINE訊息紀錄 本院卷82頁正